---
title: Precisión de remate en la Ligue 1 2018 - 2019
author: Gustavo Céspedes Ramírez
output: 
  prettydoc::html_pretty: 
    theme: cayman
---

```{r setup, include=FALSE}
knitr::opts_chunk$set(echo = F, message = F, fig.align = "center")
windowsFonts(SegoeUI = windowsFont("Segoe UI"))
```

```{r}
library(tidyverse)
library(ggrepel)
load("teams_data.Rdata")
```

***

# Objetivo
Identificar los jugadores con mayor precisión de remate de la Liga Francesa para aportar al departamento de scouting alternativas con potencial ofensivo. 

# KPIs
> Porcentaje de remates directos  
> Número de remates por gol  
> Minutos jugados  

# Recopilación de datos
Los datos son recopilados de api-football.com. De la versión gratuita del API, se extraen los datos de rendimiento de los jugadores de la liga francesa y se calculan los indicadores para dar respuesta al problema.

# Porcentaje de remates directos

```{r, fig.width=7.2}
precisos1 <- teams_data %>% 
  filter(league == "Ligue 1") %>% 
  filter(shots_total > 10) %>% 
  mutate(shots_on_perc = shots_on / shots_total * 100) %>% 
  top_n(8, shots_on_perc) 

precisos1 %>% 
  ggplot() + 
  aes(fct_reorder(player_name, shots_on_perc), shots_on_perc, 
      fill = shots_on_perc) + 
  geom_col() + 
  coord_flip() + 
  labs(subtitle = "Jugadores con mayor porcentaje de remates directos sobre el total de remates \nSolo jugadores con más de 10 remates realizados", x = "", y = "") + 
  theme_minimal() + 
  theme(legend.position = "none", 
        text = element_text(family = "SegoeUI", size = 14), 
        plot.subtitle = element_text(hjust = 1), 
        axis.text = element_text(color = "black"))

```

# Número de remates por gol

```{r}
precisos2 <- teams_data %>% 
  filter(league == "Ligue 1") %>% 
  filter(goals_total > 5 & shots_total > 5) %>% 
  mutate(shots_per_goal = shots_total / goals_total) %>% 
  top_n(8, -shots_per_goal)

precisos2 %>% 
  ggplot() + 
  aes(fct_reorder(player_name, -shots_per_goal), shots_per_goal, 
      fill = -shots_per_goal) + 
  geom_col() + 
  coord_flip() + 
  labs(subtitle = "Jugadores con menos remates realizados por gol anotado \nSolo jugadores con más de 5 goles", x = "", y = "") + 
  theme_minimal() + 
  theme(legend.position = "none", 
        text = element_text(family = "SegoeUI", size = 15), 
        axis.text = element_text(color = "black"))

```

# Remates, goles y minutos jugados

```{r}
teams_data %>% 
  filter(league == "Ligue 1") %>% 
  filter(player_id %in% precisos1$player_id | player_id %in% precisos2$player_id) %>% 
  mutate(shots_on_perc = shots_on / shots_total * 100, 
         shots_per_goal = shots_total / goals_total) %>% 
  ggplot() + 
  aes(shots_on_perc, shots_per_goal, size = games_minutes_played, label = player_name) + 
  geom_point(color = "turquoise4", alpha = .7) + 
  geom_text_repel(family = "SegoeUI", size = 5) + 
  scale_y_reverse() + 
  labs(subtitle = "Jugadores destacados en los indicadores anteriores \nSe ajusta el tamaño del punto según la magnitud de minutos jugados", 
       x = "Porcentaje de remates directos", y = "Número de remates por gol") + 
  theme_minimal() + 
  theme(legend.position = "none", 
        text = element_text(family = "SegoeUI", size = 15))

```

# Conclusiones

El departamento de Scouting de un club debe descubrir alternativas que pasen desapercibidas por el foco popular.  
Mirar la tabla de goleadores no es suficiente, así que indicadores como los anteriores aportan valor al encontrar jugadores poco conocidos, pero con muy buen rendimiento.  
Anthony Goncalves y Enzo Crivelli emulan la precisión de remate de jugadores como Cavani o Mbappé y pueden solucionar los problemas de goleo a un precio mucho más accesible.  


***

*Documento  elaborado en R markdown.*  
*Código para recrear el análisis en: https://github.com/Gustavo-CR/rematadores_precisos*  
*@tavo_cera*
